臺灣臺中地方法院刑事判決             100年度易字第3080號
公  訴  人  臺灣臺中地方法院檢察署檢察官
被      告  李崑亮
上列被告因竊盜案件，經檢察官提起公訴（100 年度偵字第1311
0 號），被告於準備程序中就被訴事實為有罪之陳述，經告知簡
式審判程序之旨，並聽取公訴人、被告之意見後，由本院當庭裁
定改行簡式審判程序審理並判決如下：
    主    文
李崑亮竊盜，累犯，處有期徒刑陸月，如易科罰金，以新臺幣壹
仟元折算壹日。
    犯罪事實
一、李崑亮前於民國91年間，因竊盜案件，經本院以91年度易字
    第177 號判決判處有期徒刑1 年2 月確定；繼於94年間，因
    施用毒品等案件，經本院分別判處有期徒刑7 月、4 月，並
    定應執行刑為有期徒刑9 月確定；上開3 罪經本院裁定定其
    應執行刑為有期徒刑1 年10月確定，於92年6 月8 日發監執
    行，93年7 月2 日縮短刑期假釋出監，假釋中付保護管束，
    嗣經撤銷上開假釋，於94年8 月19日入監執行殘刑有期徒刑
    8 月又14日；復於94年間，因竊盜案件，經本院以94年度中
    簡字第270 號判決判處有期徒刑5 月確定；再於94年間，因
    施用毒品案件，經本院以94年度訴字第832 號判決判處有期
    徒刑10月確定；又因竊盜案件，經本院以94年度易字第1108
    號判決判處有期徒刑1 年6 月確定，並與前揭施用毒品案件
    先經本院裁定定其應執行刑為有期徒刑2 年2 月，再裁定減
    刑並合併定應執行刑為有期徒刑1 年1 月確定，上開各罪接
    續執行，甫於96年10月4 日縮刑期滿執行完畢出監。詎仍不
    知悔改，於99年1 月16日晚間6 時16分許，行經臺中市大里
    區（改制前為臺中縣大里市○○○路267 號前，見何丹丹所
    騎乘之車號JFI-953 號重型機車停放於該處，竟萌歹念，意
    圖為自己不法之所有，基於竊盜之犯意，趁無人注意之際，
    持其自備鑰匙（未扣案）打開機車置物箱，徒手竊取何丹丹
    所有放置其內之皮包1 個（內含工作證1 張、全民健康保險
    卡1 張、合作金庫金融卡1 張、現金新臺幣〈下同〉3, 000
    元、水晶項鍊1 條及序號為000000000000000 號、型號為J8
    08號之三星牌行動電話1 支）得逞。嗣經李崑亮於99年3 、
    4 月間之某日，將上開三星牌行動電話持往臺中市○○區○
    ○路610 號金暘商行，以1,000 元之代價，販賣予不知情之
    該商行負責人陳金煌後，陳金煌再以不詳價格販售予許玲菱
    ，由許玲菱將其胞妹許雅姝所申辦門號0000-000-000號行動
    電話SIM 卡插入上開序號之行動電話內，以供許玲菱之父許
    武雄撥打使用。經警方調閱相關門號通聯紀錄及門號申辦資
    料，循線追查得悉上開行動電話係李崑亮持往販售予金暘商
    行之陳金煌，而陳金煌亦表示上開行動電話業經許雅姝再次
    回賣，其願將該行動電話交由警方查扣（業已發還何丹丹之
    配偶陳政杰），始悉上情。
二、案經何丹丹訴由臺中市政府警察局霧峰分局（改制前為臺中
    縣警察局霧峰分局）報告臺灣臺中地方法院檢察署檢察官偵
    查起訴。
    理    由
一、本件被告所犯者非為死刑、無期徒刑、最輕本刑為3 年以上
    有期徒刑之罪或高等法院管轄第一審案件，其於準備程序進
    行中，先就被訴事實為有罪之陳述，經告知其簡式審判程序
    之旨，並聽取公訴人、被告之意見後，本院依刑事訴訟法第
    273 條之1 第1 項之規定，裁定以簡式審判程序進行本案之
    審理，合先敘明。
二、上開犯罪事實，業據被告李崑亮先後迭於警詢、偵訊、本院
    準備程序及審理中坦承不諱（警卷第3 至4 頁、偵卷第41頁
    、本院100 年10月26日準備程序筆錄第2 頁、簡式審判筆錄
    第7 頁），核與證人何丹丹、陳金煌、陳政杰、許雅姝於警
    詢中證述之情節相符（見警卷第11至12頁、第19至21頁、第
    23至24頁、第25至26頁），並有臺中市政府警察局霧峰分局
    指認犯罪嫌疑人紀錄表、通聯調閱查詢單、搜索扣押筆錄、
    扣押物品目錄表、扣押物品收據、贓物認領保管單、失竊手
    機照片2 張、刑案現場照片2 張、臺中縣警察局霧峰分局國
    光派出所受理刑事案件報案三聯單、受理各類案件紀錄表、
    刑案現場測繪圖等件在卷可稽，足認被告上開所為任意性自
    白核與事實相符，可以採信。本件事證已臻明確，被告犯行
    至堪認定，應依法論科。
三、核被告李崑亮所為，係犯刑法第320 條第1 項之普通竊盜罪
    。查被告前於91年間，因竊盜案件，經本院以91年度易字第
    177 號判決判處有期徒刑1 年2 月確定；繼於94年間，因施
    用毒品等案件，經本院分別判處有期徒刑7 月、4 月，並定
    應執行刑為有期徒刑9 月確定；上開3 罪經本院裁定定其應
    執行刑為有期徒刑1 年10月確定，於92年6 月8 日發監執行
    ，93年7 月2 日縮短刑期假釋出監，假釋中付保護管束，嗣
    經撤銷上開假釋，於94年8 月19日入監執行殘刑有期徒刑8
    月又14日；復於94年間，因竊盜案件，經本院以94年度中簡
    字第270 號判決判處有期徒刑5 月確定；再於94年間，因施
    用毒品案件，經本院以94年度訴字第832 號判決判處有期徒
    刑10月確定；又因竊盜案件，經本院以94年度易字第1108號
    判決判處有期徒刑1 年6 月確定，並與前揭施用毒品案件先
    經本院裁定定其應執行刑為有期徒刑2 年2 月，再裁定減刑
    並合併定應執行刑為有期徒刑1 年1 月確定，上開各罪接續
    執行，甫於96年10月4 日縮刑期滿執行完畢出監等情，有臺
    灣高等法院被告前案紀錄表可為憑佐，其受有期徒刑執行完
    畢後，5 年內故意再犯本件有期徒刑以上之罪，為累犯，應
    依刑法第47條第1 項規定加重其刑。爰審酌被告正值壯年，
    不思循正當工作途徑獲取生活所需，竟圖以竊取他人財物不
    勞而獲，行為甚無足取，且其前已有多次竊盜前科，竟未知
    悔悟，仍為本件犯行，亦足見法治觀念確有偏差，本不宜輕
    縱，然念及其於警詢、偵查及本院審理中既均知坦認犯行，
    犯後態度尚可，並考量被告犯罪所得財物價值雖非微小，然
    其中之行動電話機具業已發還予被害人，以及被告犯罪之動
    機、目的、智識程度及生活狀況等一切情狀，認公訴人具體
    求處有期徒刑8 月，尚屬過重，爰量處如主文所示之刑，並
    諭知易科罰金之折算標準，以示懲儆。未扣案之自備鑰匙1
    把，固係被告所有供行竊所用之物，惟既未扣案，且無證據
    證明現仍存在，為免將來執行之困難，故不予沒收之宣告，
    附此敘明。
據上論斷，應依刑事訴訟法第284 條之1 、第273 條之1 第1 項
、第299 條第1 項前段，刑法第320 條第1 項、第47條第1 項、
、第41條第1 項前段，刑法施行法第1 條之1 第1 項、第2 項前
段，判決如主文。
本案經檢察官周佩瑩到庭執行職務。
中    華    民    國   100    年    11    月     7    日
                  刑事第十七庭  法  官  呂綺珍
以上正本證明與原本無異。
如不服本判決應於收受送達後10日內向本院提出上訴書狀，並應
敘述具體理由；其未敘述上訴理由者，應於上訴期間屆滿後20日
內向本院補提理由書（均須按他造當事人之人數附繕本）「切勿
逕送上級法院」。
                                書記官  蕭訓慧
中    華    民    國   100    年    11    月     7    日
附錄論罪科刑法條：
中華民國刑法第320條
（普通竊盜罪、竊佔罪）
意圖為自己或第三人不法之所有，而竊取他人之動產者，為竊盜
罪，處5  年以下有期徒刑、拘役或 5 百元以下罰金。
意圖為自己或第三人不法之利益，而竊佔他人之不動產者，依前
項之規定處斷。
前二項之未遂犯罰之。